【裁判字號】    98,訴,1474
【裁判日期】    990121
【裁判案由】    違反毒品危害防制條例
【裁判全文】
臺灣屏東地方法院刑事判決              98年度訴字第1474號
公  訴  人  臺灣屏東地方法院檢察署檢察官
被      告  甲○○
上列被告因違反毒品危害防制條例案件，經檢察官提起公訴（98
年度毒偵字第1771號），被告於準備程序中就被訴事實為有罪陳
述，經本院告知簡式審判程序之旨，並聽取當事人意見後，本院
合議庭裁定由受命法官獨任依簡式審判程序審理，判決如下：
    主  文
甲○○施用第一級毒品，處有期徒刑捌月。扣案注射針筒壹支沒
收。
    事  實
一、甲○○前於民國95年間，因施用毒品案件，經法院裁定送觀
    察勒戒後，認無繼續施用毒品傾向，而於95年10月17日執行
    完畢，並經臺灣屏東地方法院檢察署檢察官以95年度毒偵字
    第1492號為不起訴處分確定。詎其仍不知悔改，明知海洛因
    業經公告列為毒品危害防制條例之第一級毒品，不得持有、
    施用，竟基於施用第一級毒品之犯意，於98年10月4 日某時
    ，在屏東縣麟洛鄉某處，以將海洛因粉末摻水置入所有針筒
    後注射血管之方式，施用第一級毒品海洛因1 次。嗣於98年
    10月6 日15時40分許，為警在屏東縣麟洛鄉○○路86號附近
    攔檢盤查甲○○，並起出其所有預備供施用毒品使用之注射
    針筒1 支，後經甲○○同意採集尿液送驗，結果呈現可待因
    、嗎啡陽性反應，始悉上情。
二、案經屏東縣政府警察局內埔分局報告臺灣屏東地方法院檢察
    署檢察官偵查起訴。
    理  由
一、本件係依刑事訴訟法第273 條之1 第1 項行簡式審判程序，
    其證據調查依同法第273 條之2 所定原不受審判外陳述排除
    之限制；又被告對於卷內各項證據亦不爭執證據能力，復無
    事證顯示有何違法取得或類此瑕疵之情，故卷內所列各項證
    據，自均有證據能力，合先敘明。
二、上揭犯罪事實，業經被告於本院審理中坦承不諱（見本院99
    年1 月7 日審判筆錄第4 頁），復據前開採尿檢驗結果，亦
    呈可待因、嗎啡陽性反應，有臺灣檢驗科技股份有限公司濫
    用藥物尿液檢驗報告、被告之尿液送驗代號與姓名對照表等
    件為憑（見偵卷第9 頁、警卷第14頁）。此外尚有員警偵查
    報告所示查獲情形在卷可參（見警卷第1 頁），以及被告自
    承其所有預備供施用毒品使用之注射針筒1 支扣案可證（見
    警卷第5 頁、偵卷第4 頁、本院卷第16頁）。是認被告之自
    白與事實相符，堪予採信，從而本件罪證明確，被告犯行洵
    足認定，應依法論科。
三、查被告前因施用毒品案件，經法院裁定送觀察勒戒執行等情
    ，業如前述，並有前案紀錄表、刑案資料查註紀錄表各1 份
    可考，其於觀察勒戒執行完畢後，5 年內再犯本件施用毒品
    罪，應依毒品危害防制條例第23條第2 項予以追訴。按海洛
    因係毒品危害防制條例第2 條第2 項第1 款所定第一級毒品
    。核被告所為，係犯毒品危害防制條例第10條第1 項之施用
    第一級毒品罪。被告持有毒品之低度行為應被施用之高度行
    為所吸收，不另論罪。爰審酌被告前於95年間，因竊盜案件
    ，經臺灣高雄地方法院以95年度易字第621 號判處有期徒刑
    10月、緩刑3 年確定，又因施用毒品案件，曾受觀察勒戒之
    司法處遇，有上開前案紀錄資料可參，其素行欠佳，竟仍未
    記取教訓，猶繼續施用毒品，復而犯下本案，實不宜寬貸，
    惟念及被告尚能坦承罪行不諱，犯後態度非劣等一切情狀，
    量處如主文所示之刑，以資懲儆。
四、扣案注射針筒1 支，經送驗結果未有毒品反應，有高雄醫學
    大學附設中和紀念醫院檢驗報告1 份足稽（見本院卷第16頁
    ），然被告迭於警偵訊中坦認此係其所有預備供日後施用毒
    品時之用（見警卷第5 頁、偵卷第4 頁），爰依刑法第38條
    第1 項第2 款宣告沒收。至被告所有供其為本件施用第一級
    毒品犯行所用注射針筒，並未扣案，且查獲前已遭丟棄而不
    復存在乙節，業經被告於本院審理中供述明確（見本院99年
    1 月7 日審判筆錄第4 頁），自無宣告沒收之必要，附此敘
    明。
據上論斷，應依刑事訴訟法第273 條之1 第1 項、第299 條第1
項前段，毒品危害防制條例第10條第1 項，刑法第11條前段、第
38條第1 項第2 款，判決如主文。
本案經檢察官曾士哲到庭執行職務
中    華    民    國    99    年     1    月    21    日
                  刑事第四庭    法  官  江振源
以上正本證明與原本無異
如不服本判決，應於判決送達後10日內向本院提出上訴書狀（應
附繕本），其未敘述上訴理由者，應於上訴期間屆滿後20日內補
提理由書狀於本院，上訴於臺灣高等法院高雄分院。
中    華    民    國    99    年     1    月    22    日
                                書記官  潘豐益
附錄本判決論罪科刑法條：
毒品危害防制條例第10條
施用第一級毒品者，處六月以上五年以下有期徒刑。
施用第二級毒品者，處三年以下有期徒刑。

司法院資訊處製作；財團法人民間司法改革基金會備份。
